臺灣臺中地方法院刑事判決　　　　　　 100年度訴字第1887號
公　訴　人　臺灣臺中地方法院檢察署檢察官
被　　　告　楊武輝
選任辯護人　王士銘律師（法律扶助基金會選定辯護律師）
上列被告因違反槍砲彈藥刀械管制條例案件，經檢察官提起公訴
（100年度偵字第11227、11814號），本院判決如下：
    主    文
楊武輝未經許可持有手槍，累犯，處有期徒刑伍年貳月，併科罰
金新臺幣捌萬元，罰金如易服勞役，以新臺幣壹仟元折算壹日，
扣案之奧地利GLOCK廠製21型口徑0.45吋制式半自動手槍壹枝（
槍枝管制編號0000000000）及口徑0.45吋制式子彈柒顆均沒收。
    犯罪事實
一、楊武輝前(1)因違反肅清煙毒條例等案件於民國（下同）85年
    2月23日經本院以84年度訴字2860號判決判處有期徒刑3年確
    定（非法吸用化學合成麻醉藥品8月、持有毒品2年6月，二
    罪併定），於85年3月22日入監執行；又(2)因違反麻醉藥品
    管理條例案件，於85年5月14日經本院以85年訴字第781號判
    決判處有期徒刑5年8月（連續非法吸用化學合成麻醉藥品9
    月、非法販賣化學合成麻醉藥品5年2月，二罪併定，其中吸
    用化學合成麻醉藥品9月部分於85年9月25日經台灣高等法院
    台中分院以85年上訴字第1479號判決駁回上訴確定，其中販
    賣化學合成麻醉藥品5年2月部分於86年2月27日經最高法院
    以86年台上字第948號判決駁回上訴確定；(1)案及(2)案中販
    賣化學合成麻醉藥品5年2月部分於86年4月3日經台灣高等法
    院台中分院以86年聲字第305號定執行刑裁定應執行有期徒
    刑7年6月，再接續執行(2)案中吸用化學合成麻醉藥品有期徒
    刑9月，於85年3月19日刑期起算，指揮書執畢日期為93年5
    月30日（因羈押折抵19日），於93年2月18日縮刑期滿（因
    累進縮刑102日），於88年11月19日因縮短刑期假釋出監；
    又(3)因於91年7月10日、91年7月17日、91年7月20日之加重
    竊盜犯行，於92年10月6日經本院以92年度易字2071號判決
    判處有期徒刑1年確定；又(4)因91年7月21日之偽造文書犯行
    ，於92年9月12日經本院以92年度易字2104號判決判處有期
    徒刑3月確定；又(5)因92年2月15日至17日之偽造文書犯行，
    於92年7月21日經本院以92年度易字1266號判決判處有期徒
    刑4月確定；楊武輝於(1)(2)案假釋期間再犯(3)(4)(5)案，嗣經
    撤銷假釋，於92年9月11日入監執行(1)(2)案殘刑4年2月30日
    ，指揮書執畢日期為96年12月10日；(1)(2)(3)(4)(5)案後因中華
    民國九十六年罪犯減刑條例於96年7月16日施行，經本院於
    96年7月16日以96年度聲減字第1681號減刑裁定各減為有期
    徒刑4月（吸用化學合成麻醉藥品）、1年3月（持有毒
    品）、5年2月（販賣化學合成麻醉藥品不得減刑）、
    4月15日（吸用化學合成麻醉藥品）、6月（加重竊盜）、
    1月15日（偽造文書）、2月（偽造文書），其中合
    併定執行有期徒刑1年3月、合併定執行有期徒刑5年2月
    15日、合併定執行有期徒刑8月15日確定，刑期起算
    日期為92年9月11日，指揮書執畢日期為97年3月30日，於97
    年3月22日縮刑期滿（因累進縮刑8日），於97年3月23日因
    縮短刑期執畢出監，猶不知悔改。
二、楊武輝明知手槍及子彈分別係槍砲彈藥刀械管制條例第4條
    第1項第1款、第2款所列管之槍枝及子彈，依同法第5條之規
    定，非經中央主管機關許可，不得非法持有，竟仍基於非法
    持有管制槍枝及彈藥之犯意，未經許可，自98年2月間某日
    在臺中市○○○街「耕讀園」內，收受自綽號「阿文」不詳
    真實姓名年籍之成年男子為抵債而交付之奧地利GLOCK廠製
    21型口徑0.45吋制式半自動手槍1枝（槍枝管制編號0000000
    000）及口徑0.45吋制式子彈10顆等，而未經許可持有之，
    並將之攜回其位於臺中市○○區○○路22巷19號11樓居所內
    放置。
三、嗣因海岸巡防署海岸巡防總局中部地區巡防局苗栗機動查緝
    隊為查緝楊武輝及其女友連慧敏販賣毒品之犯行，自99年10
    月28日至100年5月13日止長期對楊武輝、連慧敏二人實施通
    訊監察（即本院99年度聲監字第1786號、99年度聲監續字第
    1579號、99年度聲監續字第1708號、100年度聲監續字第69
    號、100年度聲監續字第176號、100年度聲監續字第266號、
    100年度聲監續字第365號），於99年12月19日（即本院99年
    度聲監續字第1579號對0000-000000號行動電話之通訊監察
    ）及100年1月9日（即本院99年度聲監續字第1708號對0000-
    000000號行動電話之通訊監察）之通訊內容中均監聽到楊武
    輝持有槍枝之對話，而使海岸巡防署中部地區巡防局苗栗機
    動查緝隊員有確切之根據懷疑楊武輝持有槍械；海岸巡防署
    中部地區巡防局苗栗機動查緝隊於100年5月11日6時20分至8
    時許持本院核發之100年度聲搜字第1528號搜索票至臺中市
    ○○區○○路22巷19號11樓居所執行搜索，當場扣得奧地利
    GLOCK廠製21型口徑0.45吋制式半自動手槍1枝（槍枝管制編
    號0000000000）、口徑0.45吋制式子彈10顆（查獲後經試射
    3顆鑑驗）、金屬彈殼組合直徑5.8MM金屬彈頭之非制式子彈
    1顆等物品，因而查悉上情，後楊武輝於警詢、偵訊中及法
    院審理時均自白其有非法持有手槍、子彈之犯行。
四、案經行政院海岸巡防署海岸巡防總局中部地區巡防局苗栗機
    動查緝隊報請臺灣臺中地方法院檢察署檢察官偵查起訴。
    理    由
壹、有關於證據能力部分：
    本件被告楊武輝（下稱被告）及其選任辯護人對於本案證據
    能力部分，明確表示無意見，同意有證據能力（詳見本院
    100年8月4日準備程序筆錄），而被告之選任辯護人於本院
    審理時亦未對本案之證據能力表示爭執。且查：
一、本件卷附之臺中市政府警察局第一分局槍枝初步檢視相片影
    本6張（附於100年度偵字第11227號卷第48至52頁）、扣案
    槍枝照片1張（見同上卷第67頁）、內政部警政署刑事警察
    局100年5月30日刑鑑字第1000067755號鑑定書鑑驗照片8張
    （見同上卷第84至85頁）等，均係屬機械性紀錄特徵，也就
    是認識對象的是照相鏡頭，透過鏡頭形成的畫面映寫入膠卷
    或特定儲存設備內（如記憶卡），然後還原於照相紙上，故
    照相及攝影中不含有人的供述要素，再現實情形與作為傳達
    結果的照相，在內容上的一致性是透過機械的正確性來加以
    保障的，在照相中並不存在人對現實情形的知覺、記憶，在
    表現時經常可能發生的錯誤（如知覺的不準確、記憶隨時間
    推移而發生的變化、遺忘），故照相當然是非供述證據，並
    無傳聞法則之適用，惟卷附照片既係透過相機拍攝後所得，
    且與本案犯罪事實均具有關聯性，且被告及其選任辯護人對
    於卷內所附之各該照片亦均未表示異議主張係執法人員違法
    取得，經查又無不得作為證據之事由，依法自得作為證據，
    而有證據能力（最高法院97年度臺上字第3854號判決意旨參
    見）。
二、又海岸巡防署中部地區巡防局苗栗機動查緝隊於100年5月11
    日6時20分至8時許持本院核發之100年度聲搜字第1528號搜
    索票至臺中市○○區○○路22巷19號11樓居所執行搜索，而
    當場扣得奧地利GLOCK廠製21型口徑0.45吋制式半自動手槍1
    枝（槍枝管制編號0000000000）、口徑0.45吋制式子彈10顆
    （查獲後經試射3顆鑑驗）等物品，因均非屬供述證據而無
    傳聞法則之適用，惟查：本案上開所示扣案物品，均係依法
    定程序合法（即對現行犯所為之命提出或交付之物予以扣押
    ；或係經同意搜索）所扣得，且查無其他證據足以證明係執
    法人員以違法手段所取得，亦與本案均具有關聯性，當有證
    據能力。
三、按法院或檢察官得囑託醫院、學校或其他相當之機關、團體
    為鑑定，或審查他人之鑑定， 並準用第203條至第206條之1
    之規定 （不包括第202條囑託個人鑑定時應命鑑定人於鑑定
    前具結之規定），而鑑定之經過及其結果，應命鑑定人以言
    詞或書面報告，刑事訴訟法第208條第1項前段及第206條第1
    項分別定有明文。另現行刑事訴訟法關於鑑定之規定，除選
    任自然人充當鑑定人外，另設有囑託機關鑑定制度。依刑事
    訴訟法第198條、第208之規定，不論鑑定人或鑑定機關、團
    體，固均應由法院、審判長、受命法官或檢察官視具體個案
    之需要而為選任、囑託，並依同法第206條之規定，提出言
    詞或書面報告，始符合同法第159條第1項所定得作為證據之
    「法律有規定」之情形，否則所為之鑑定，仍屬傳聞證據。
    然於司法警察機關調查中之案件，為因應實務上，或因量大
    、或有急迫之現實需求，併例行性當然有鑑定之必要者，例
    如毒品之種類與成分、尿液之毒品反應，或者槍、彈有無殺
    傷力等鑑定，基於檢察一體原則，得由該管檢察長對於轄區
    內之案件，以事前概括選任鑑定人或囑託鑑定機關、團體之
    方式，俾便轄區內之司法警察官、司法警察對於調查中之此
    類案件，得即時送請先前已選任之鑑定人或囑託之鑑定機關
    、團體實施鑑定，以求時效（見法務部92年9月1日法檢字第
    0920035083號函參照，刊載於法務部公報第312期）。此種
    由檢察機關概括選任鑑定人或概括囑託鑑定機關、團體，再
    轉知司法警察官、司法警察於調查犯罪時參考辦理之作為，
    法無明文禁止，係為因應現行刑事訴訟法增訂傳聞法則及其
    例外規定之實務運作而為。此種由司法警察官、司法警察依
    檢察官所概括選任之鑑定人或囑託鑑定機關、團體所為之鑑
    定結果，與檢察官選任或囑託為鑑定者，性質上並無差異，
    同具有證據能力。又法律已原則規定為有證據能力者，倘為
    當事人所不爭執者，即無贅敘說明其為有證據能力之必要。
    本件卷附之內政部警政署刑事警察局出具之槍、彈鑑定書（
    100年5月30日刑鑑字第1000067755號），係該鑑定機關執行
    槍砲鑑定公務所出具之書面鑑定報告，依據刑事訴訟法第
    159條之立法理由及同法第206條規定，復審酌該等鑑定報告
    係由專業機關人員本於其專業知識及儀器所作成，又上開鑑
    定書與本案之事實均具有關聯性，是可認上開鑑定書均具有
    證據能力。
四、按電話監聽譯文，僅屬依據監聽錄音結果予以翻譯之文字，
    固具文書證據之外觀，但實際上仍應認監聽所得之錄音帶，
    始屬調查犯罪所得之證物，乃刑事訴訟法第165條之1第2項
    所稱之新科技證物，如其蒐證程序合法，且當事人已承認監
    聽錄音譯文之內容屬實，或對於該譯文內容並無爭執，而法
    院復已就該譯文依法踐行調查證據程序者，該監聽錄音之譯
    文即與播放錄音有同等價值，自有證據能力（最高法院98年
    度台上字第527號判決意旨參照）。查：被告所使用之門號
    為0000-000000號行動電話及其女友連慧敏所使用之門號為
    0000-000000號行動電話，曾為臺灣臺中地方法院檢察署檢
    察官聲請本院實施通訊監察獲准，經本院核發99年聲監續字
    第1579號（監察期間自99年11月26日10時起至99年12月24日
    10時止）及99年度聲監續字第1708號通訊監察書（監察期間
    自99年12月24日10時起至100年1月21日10時止）在上開監察
    期間內為警方監聽後，所制成之通訊監察譯文（見本院卷第
    92頁及96頁），被告及其辯護人對於以上通訊監察譯文之證
    據能力，亦不爭執，且此等譯文已為本院於審理時，依法對
    當事人提示並告以要旨，而踐行調查證據之程序。則參照首
    起之說明，上開各次監聽錄音之譯文即與播放錄音具有同等
    價值，自皆有證據能力。
五、按被告以外之人於審判外之陳述，雖不符刑事訴訟法第159
    條之1至之4等4條之規定，而經當事人於審判程序同意作為
    證據，法院審酌該言詞陳述或書面陳述作成時之情況，認為
    適當者，亦得為證據；當事人、代理人或辯護人於法院調查
    證據時，知有刑事訴訟法第159條第1項不得為證據之情形，
    而未於言詞辯論終結前聲明異議者，視為有前項之同意，同
    法第159條之5定有明文。本案除上揭一、二、三、四所述外
    ，其餘卷內所引用之供述證據【含言詞及書面陳述（含中部
    地區巡防局苗栗機動查緝隊搜索扣押筆錄、扣押物品目錄表
    、臺中市政府警察局第一分局槍枝初步分析檢視報告表等）
    】，其性質屬於證人於審判外的陳述，而為傳聞證據，且查
    無符合刑事訴訟法第159條之1至之4等前4條之情形者，原雖
    無證據能力，然此部分供述證據業經本院審理時予以提示並
    告以要旨，且經檢察官、被告及其選任辯護人等表示意見。
    當事人及辯護人已知上述供述證據乃傳聞證據，且被告及其
    選任辯護人或明示同意有證據能力；或均未爭執其證據能力
    並表示異議，依上開規定，自均有證據能力。
六、按被告（此不同於被告以外之人）之自白，非出於強暴、脅
    迫、利誘、詐欺、疲勞訊問、違法羈押或其他不正之方法，
    且與事實相符者，得為證據，刑事訴訟法第156條第1項定有
    明文。本件被告於警詢、偵查中及本院審理時所為之自白，
    被告及其選任辯護人於本院審理辯論終結前均未提出其他可
    供證明被告下列經本院所引用之於警詢、偵查中及本院審理
    時所為之自白，究有如何之遭受「強暴、脅迫、利誘、詐欺
    、疲勞訊問、違法羈押或其他不正之方法」始為自白之證據
    ，以供本院得以即時調查審認，並參酌上開所述非屬於供述
    證據部分之證據等，均足認被告下列經本院所引用之於警詢
    、偵查中及本院審理時所為之自白，其與事實相符者，依法
    自得為證據。
貳、有關於認定犯罪事實部分：
一、訊據被告於檢察官訊問時及本院審理時對上開犯罪事實已坦
    認在卷，復有中部地區巡防局苗栗機動查緝隊搜索扣押筆錄
    、扣押物品目錄表、扣案槍枝照片影本1張、臺中市政府警
    察局第一分局槍枝初步分析檢視報告表、槍枝初步檢視相片
    影本6張等在卷可稽，並有手槍1枝及子彈10顆扣案可佐，上
    開手槍、子彈經送請內政部警政署刑事警察局以檢視法、性
    能檢驗法、試射法、比對顯微鏡法鑑驗後，鑑驗結果：「(1)
    送鑑手槍1枝（槍枝管制編號：0000000000號），認係口徑
    0.45吋制式半自動手槍，為奧地利GLOCK廠製21型，槍號為
    BEY565，槍管內6條右旋來復線，擊發功能正常，可供擊發
    適用同口徑制式子彈使用，認具殺傷力。(2)送鑑子彈11顆，
    10顆，認均係口徑0.45吋制式子彈，採樣3顆試射，可擊
    發，認均具殺傷力。1顆，認係非制式子彈，由金屬彈殼
    組合直徑5.8MM金屬彈頭而成，經試射，無法擊發，認不具
    殺傷力。」，有該局100年5月30日刑鑑字第1000067755號
    槍彈鑑定書1份附卷可憑（見100年度偵字第11227卷第82、
    83頁）。
二、綜上所述，事證明確，被告上開未經許可持有制式手槍及制
    式子彈之犯行，堪以認定。
參、論罪科刑：
一、核被告所為，係犯槍砲彈藥刀械管制條例第7條第4項之非法
    持有手槍罪及同條例第12條第4項之非法持有子彈罪。按非
    法持  有、寄藏、出借槍砲彈藥刀械等違禁物，所侵害者
    為社會法益，如所持有、寄藏或出借客體之種類相同（如同
    為手槍，或同為子彈者），縱令同種類之客體有數個（如數
    支手槍、數顆子彈），仍為單純一罪，不發生想像競合犯之
    問題；若同時持有、寄藏或出借二不相同種類之客體（如同
    時持有手槍及子彈），則為一行為觸犯數罪名之想像上競合
    犯（最高法院82年度臺上字第5303號判決要旨可資參照）。
    被告以一行為同時持有制式手槍1枝及子彈10顆，觸犯前述
    槍砲彈藥刀械管制條例第7條第4項之非法持有手槍罪及同條
    例第12條第4項非法持有子彈罪，為想像競合犯，應依刑法
    第55條之規定，從一重之槍砲彈藥刀械管制條例第7條第4項
    之非法持有手槍罪一罪處斷。
二、按未經許可持有手槍、子彈，其持有之繼續，為行為之繼續
    ，亦即一經持有手槍、子彈，罪已成立，但其完結須繼續至
    持有行為終了時為止。其間法律縱有變更，然其行為既繼續
    實施至新法施行以後，即與犯罪後法律有變更之情形不同，
    不生新舊法比較適用之問題（最高法院95年台上字第2250號
    判決可資參照）。本件被告持有上開制式手槍1枝及子彈10
    顆之行為，係自98年2月間某日開始，然其持有行為繼續至
    100年5月11日為警查獲而終止，此期間槍砲彈藥刀械管制條
    例曾於98年5月27日修正，並於98年11月23日施行，惟被告
    非法持有上開槍、彈行為，既繼續至100年5月12日始終了，
    應逕適用修正後之槍砲彈藥刀械管制條例規定，尚不生比較
    新舊法之問題。
三、查被告前(1)因違反肅清煙毒條例等案件於85年2月23日經本
    院以84年度訴字2860號判決判處有期徒刑3年確定（非法吸
    用化學合成麻醉藥品8月、持有毒品2年6月，二罪併定），
    於85年3月22日入監執行；又(2)因違反麻醉藥品管理條例案
    件，於85年5月14日經本院以85年訴字第781號判決判處有期
    徒刑5年8月（連續非法吸用化學合成麻醉藥品9月、非法販
    賣化學合成麻醉藥品5年2月，二罪併定，其中吸用化學合成
    麻醉藥品9月部分於85年9月25日經台灣高等法院台中分院以
    85年上訴字第1479號判決駁回上訴確定，其中販賣化學合成
    麻醉藥品5年2月部分於86年2月27日經最高法院以86年台上
    字第948號判決駁回上訴確定；(1)案及(2)案中販賣化學合成
    麻醉藥品5年2月部分於86年4月3日經台灣高等法院台中分院
    以86年聲字第305號定執行刑裁定應執行有期徒刑7年6月，
    再接續執行(2)案中吸用化學合成麻醉藥品有期徒刑9月，於
    85年3月19日刑期起算，指揮書執畢日期為93年5月30日（因
    羈押折抵19日），於93年2月18日縮刑期滿（因累進縮刑102
    日），於88年11月19日因縮短刑期假釋出監；又(3)因於91年
    7月10日、91年7月17日、91年7月20日之加重竊盜犯行，於
    92年10月6日經本院以92年度易字2071號判決判處有期徒刑1
    年確定；又(4)因91年7月21日之偽造文書犯行，於92年9月12
    日經本院以92年度易字2104號判決判處有期徒刑3月確定；
    又(5)因92年2月15日至17日之偽造文書犯行，於92年7月21日
    經本院以92年度易字1266號判決判處有期徒刑4月確定；楊
    武輝於(1)(2)案假釋期間再犯(3)(4)(5)案，嗣經撤銷假釋，於92
    年9月11日入監執行(1)(2)案殘刑4年2月30日，指揮書執畢日
    期為96年12月10日；(1)(2)(3)(4)(5)案後因中華民國九十六年罪
    犯減刑條例於96年7月16日施行，經本院於96年7月16日以96
    年度聲減字第1681號減刑裁定各減為有期徒刑4月（吸用
    化學合成麻醉藥品）、1年3月（持有毒品）、5年2月（
    販賣化學合成麻醉藥品不得減刑）、4月15日（吸用化學
    合成麻醉藥品）、6月（加重竊盜）、1月15日（偽造文
    書）、2月（偽造文書），其中合併定執行有期徒刑1
    年3月、合併定執行有期徒刑5年2月15日、合併
    定執行有期徒刑8月15日確定，刑期起算日期為92年9月11日
    ，指揮書執畢日期為97年3月30日，於97年3月22日縮刑期滿
    （因累進縮刑8日），於97年3月23日因縮短刑期執畢出監，
    有台灣高等法院被告前案紀錄表在卷可按。而被告本件非法
    持有手槍及非法持有子彈行為，其持有期間自98年2月間某
    日起至被查獲日即100年5月11日止，其受上開有期徒刑之執
    行完畢後，五年以內故意再犯有期徒刑以上之本罪，為累犯
    ，應依刑法第47條第1項規定加重其刑。
四、有關被告未符合自首部分：
（一）按雖對於未發覺之罪自首而受裁判者，得減輕其刑，刑法
      第62條前段固有明文。惟刑法第62條所謂發覺，固非以有
      偵查犯罪權之機關或人員確知其人犯罪無誤為必要，而於
      對其發生嫌疑時，即得謂為已發覺；此項對犯人之嫌疑，
      以有確切之根據得為合理之可疑者，即足當之（最高法院
      72年台上字第641號判例意旨參照）。
（二）查，本件被告查獲持有制式手槍之過程情節，業據證人即
      負責本件搜證及執行搜索之員警姚義雄於本院審理中結證
      ：「（審判長問：與在場被告是否認識？）不認識。（
      審判長提示100年度聲搜字第1528號苗栗機動查緝隊偵查
      報告問：這個報告是否是你寫的？）是。（審判長問：依
      照你的偵查報告，這個案件是否有經過監聽？）有。（審
      判長問：監聽過程中，除了監聽到販賣毒品的事情之外，
      有無監聽到槍枝的事情？）有。（審判長問：監聽到槍枝
      的事情是針對何人的通話？）是被告與連惠敏在1月份的
      通話中有兩次有提到槍枝，庭呈99年聲監續字第1708號、
      1579號通訊監察書與電話附表與監聽譯文，其中從監聽譯
      文有提到槍枝的部分。（審判長問：你們既然有監聽到槍
      枝的部分，聲請搜索票的時候，為何只有聲請毒品的搜索
      票，而沒有聲請槍枝的部分？）因為當初聽到槍枝的部分
      大約是在99年12月19日及100年1月9日，執行搜索是100年
      5月份，所以我們認為用毒品去聲搜的話，心證的程度比
      較高，但也不排除有查到槍枝的可能。（審判長問：當天
      去搜索的時候，是否有想到會搜出槍枝？）有，且勤前教
      育的時候也有講到，且同仁也都知道。（審判長問：查獲
      槍枝的過程，你們進去的時候，是被告自己說的，或是你
      們叫被告拿出來的？）我們在勤前重點提示的時候，有跟
      一位同仁林谷峰提示要他進去的時候，第一時間要先壓制
      被告，控制現場，第一批進去的警員有三個人，進去之後
      就先控制現場，壓制被告，因為被告當時與他的女朋友在
      睡覺，這部分因為動作很急促，所以沒有攝影到，控制現
      場之後，有一位同仁蔡宗沛在搜索過程中在被告睡覺床的
      旁邊有搜索到一個黑色的包包，蔡宗沛警員就將包包拿出
      來，被告當時被控制在房間的椅子上，蔡宗沛將包包打開
      翻閱，就翻到那把槍，槍枝是放在包包外側的夾層，槍枝
      從包包拿出來之後，槍枝是有用套子套著，從外觀看不出
      是槍枝，但是從形體上可以看出是槍枝。將槍枝拿出來之
      後，我有問被告這把槍是否是你的，被告有承認是他的。
      （審判長問：你們查獲這把槍是你們搜索出來的，而不是
      被告主動跟你們說槍枝在哪邊？）不是被告主動告訴我們
      槍枝在那裡叫我們過去拿的。」等語（見本院卷100年10
      月25日審判筆錄），是依證人即員警姚義雄之上開證述，
      就本件被告非法持有槍枝之犯行，員警於查獲前即有確切
      之根據得為合理之可疑，即不該當自首。
（三）又本件係台灣台中地方法院檢察署檢察官依司法警察機關
      之請求聲請本院核發99年聲監續字第1579號通訊監察書，
      對被告所持用的門號0000-000000行動電話監聽結果，發
      現其於99年12月19日13時30分許與0000-000000號行動電
      話持用人之對話中有「喂！阿丁喔，我火槍放在車上，你
      幫我拿回去好嗎？」等語，此有證人姚義雄庭呈之99年聲
      監續字第1579號99年12月19日監聽譯文可稽（見本院卷第
      92頁）；又本院核發99年聲監續字第1708號通訊監察書，
      對被告女友連慧敏所持用的門號0000-000000行動電話監
      聽結果，發現連慧敏於100年1月9日23時09分許與被告持
      用0000-000000號行動電話之對話中有「敏：你在竹山做
      什麼？輝：啦槍（譯音台）嘿！」等語，此有證人姚義雄
      庭呈之99年聲監續字第1708號100年1月9日監聽譯文可稽
      （見本院卷第96頁）；上開通訊內容確有被告涉及非法持
      有槍枝之對話，則被告前開犯行，在其於100年5月11日為
      警查獲前，已為有偵辦犯罪職權之司法警察人員所發覺，
      是本案查獲員警對被告執行搜索時發現被告睡床旁邊的黑
      色包包，員警取出包包內之扣案手槍時，證人即員警姚義
      雄詢問被告是否為其持有時，被告雖能主動承認是其持有
      之物，僅屬犯後態度之量刑審酌之範疇，尚不符合自首減
      輕其刑之規定。
五、另刑法第59條之酌量減輕其刑，必於犯罪之情狀，在客觀上
    足以引起一般同情，認為即予宣告法定低度刑期，猶嫌過重
    者，始有其適用，至於被告無前科，素行端正，子女眾多等
    情狀，僅可為法定刑內從輕科刑之標準，不得據為酌量減輕
    之理由（最高法院51年台上字第899號判例參照)。本件辯護
    人以被告未曾持扣案槍彈犯罪，情節尚屬輕微，且於偵審中
    坦承犯行，深具悔意等情，請求依刑法第59條規定酌減其刑
    。惟本件被告非法持有槍彈，其子彈數量非少，雖未持以犯
    罪，然由於通訊監察譯文中可知曾攜帶外出，對社會治安自
    有潛在之危害，難認被告之犯罪情狀顯可憫恕；至其犯後態
    度依上開判例意旨，亦僅可於法定刑內從輕科刑，尚難認客
    觀上有何足以引起一般人同情之處，自無從依刑法第59條規
    定酌減其刑。
六、本院爰審酌被告前有毒品、竊盜、偽造文書等前科，有臺灣
    高等法院被告前案紀錄表可考，平日素行尚非良好，竟不知
    警惕行止，並審酌近年來黑槍氾濫，社會秩序惡化，被告無
    視法律之禁令，非法持有上開槍、彈，對社會治安所造成之
    潛在危害不容輕視，又被告於警詢、偵查中供認犯行，及其
    犯罪手段平和，幸尚未因而滋生其他犯罪實害，即已為警查
    獲，犯罪所生損害尚非惡重，再考之被告係國中畢業之智識
    程度、經濟狀況為勉持（參見警詢調查筆錄受詢問人欄內之
    記載），暨被告犯罪後坦承犯行態度良好等一切情狀，量處
    如主文所示之刑，併科罰金部分諭知易服勞役之折算標準，
    以示懲儆。
肆、沒收部分
一、扣案之具殺傷力奧地利GLOCK廠製21型口徑0.45吋制式半自
    動手槍1枝（槍枝管制編號0000000000）、口徑0.45吋制式
    子彈7顆（（搜索查扣10顆，其中3顆試射鑑驗，餘7顆），
    均屬違禁物，均應依刑法第38條第1項第1款規定，不問屬於
    被告與否，併予宣告沒收。
二、至搜索現場扣得之金屬彈殼組合直徑5.8MM金屬彈頭之非制
    式子彈1顆（且經鑑驗未具殺傷力），與本案犯罪並無直接
    關聯，及經採樣試射之制式子彈3顆，經擊發後均已失子彈
    之外形及功能，均非屬違禁物，爰均不宣告沒收之，附此敘
    明。
據上論斷，應依刑事訴訟法第299條第1項前段，槍砲彈藥刀械管
制條例第7條第4項、第12條第4項，刑法第11條前段、第55條、
第47條第1項、第42條第3項、第38條第1項第1款，判決如主文。
本案經檢察官楊朝嘉到庭執行職務
中    華    民    國    100    年    11    月    10    日
                  刑事第一庭    審判長法  官  許旭聖
                                      法  官  朱光國
                                      法  官  廖穗蓁
以上正本證明與原本無異。
如不服本判決應於收受送達後10日內向本院提出上訴書狀，並應
敘述具體理由；其未敘述上訴理由者，應於上訴期間屆滿後20日
內向本院補提理由書 (均須按他造當事人之人數附繕本)「切勿
逕送上級法院」。
                                      書記官  許靜茹
中    華    民    國    100    年    11    月    10    日
附錄本案論罪法條：
槍砲彈藥刀械管制條例第7條第4項：
未經許可，持有、寄藏或意圖販賣而陳列第1項所列槍砲、彈藥
者，處5年以上有期徒刑，併科新台幣1千萬元以下罰金。
槍砲彈藥刀械管制條例第12條第4項：
未經許可，持有、寄藏或意圖販賣而陳列子彈者，處5年以下有
期徒刑，併科新台幣300萬元以下罰金。